【裁判字號】    98,上易,2203
【裁判日期】    980910
【裁判案由】    毒品危害防制條例
【裁判全文】
臺灣高等法院刑事判決                98年度上易字第2203號
上  訴  人
即  被  告  甲○○
                    3樓
                    （現另案於臺灣臺北監獄執行中）
上列上訴人因毒品危害防制條例案件，不服臺灣士林地方法院98
年度審易字第1300號，中華民國98年7 月31日第一審判決（起訴
案號：臺灣士林地方法院檢察署98年度毒偵字第1011號），提起
上訴，本院判決如下：
    主  文
上訴駁回。
    理  由
一、按依刑事訴訟法第350條、第361條、第362條、第367條規定
    ，不服地方法院之第一審判決而上訴者，須提出上訴書狀，
    並應敘述具體理由，為上訴必備之程式；其所提出之書狀未
    敘述上訴理由，或僅曾以言詞陳述上訴理由者，均應於上訴
    期間屆滿後20日內補提理由書於第一審法院。第一審法院經
    形式審查，認逾期未補提上訴理由者，應定期間先命補正；
    逾期未補正者，為上訴不合法律上之程式，應以裁定駁回。
    倘已提出上訴理由，但所提非屬具體理由者，則由第二審法
    院以上訴不合法律上之程式，判決駁回。而所謂具體理由，
    必係依據卷內既有訴訟資料或提出新事證，指摘或表明第一
    審判決有何採證認事、用法或量刑等足以影響判決本旨之不
    當或違法，而構成應予撤銷之具體事由，始克當之（例如：
    依憑證據法則具體指出所採證據何以不具證據能力，或依憑
    卷證資料，明確指出所為證據證明力之判斷如何違背經驗、
    論理法則）；倘僅泛言原判決認定事實錯誤、違背法令、量
    刑失之過重或輕縱，而未依上揭意旨指出具體事由，或形式
    上雖已指出具體事由，然該事由縱使屬實，亦不足以認為原
    判決有何不當或違法者（例如：對不具有調查必要性之證據
    ，法院未依聲請調查亦未說明理由，或援用證據不當，但除
    去該證據仍應為同一事實之認定），皆難謂係具體理由，俾
    與第二審上訴制度旨在請求第二審法院撤銷、變更第一審不
    當或違法之判決，以實現個案救濟之立法目的相契合，並節
    制濫行上訴（最高法院97年度台上字第892 號、97年度台上
    字第1402號、98年度台上字第2133號、98年度台上字第2158
    號、98年度台上字第2189號、98年度台上字第2204號、98年
    度台上字第4122號、98年度台上字第4196號、98年度台上字
    第4215號、98年度台上字第4225號、98年度台上字第4238號
    、98年度台上字第4304號、98年度台上字第4468號、98年度
    台上字第4476號等判決意旨參照）。又原審法院對上訴書狀
    有無記載理由，為形式上之審查，認有欠缺，且未據上訴人
    自行補正者，固應定期間先命補正。然上訴理由是否具體，
    依96年7月4日刑事訴訟法第361 條修正理由三之說明，屬第
    二審法院審查範圍，不在命補正之列。
二、原審依憑上訴人即被告甲○○於警詢、偵查及原審中之自白
    、臺灣尖端先進生計醫藥股份有限公司98年5 月27日濫用藥
    物檢驗報告、查扣之吸食器、暨本院被告前案紀錄表等，認
    定被告甲○○前因施用毒品案件，經觀察、勒戒後，認無繼
    續施用毒品傾向，於96年9 月10日執行完畢釋放，並由臺灣
    士林地方法院檢察署檢察官以96年度毒偵字第339號、第861
    號為不起訴處分確定。又因竊盜案件，先後經臺灣士林地方
    法院以96年度易字第465號判決處有期徒刑4月確定、以96年
    度易字第546號判決處有期徒刑3月確定，上開兩案嗣經減刑
    並合併定應執行刑有期徒刑3月確定，於96年9月21日執行完
    畢。復因施用毒品案件，經同法院以97年度審易字第288 號
    判決處有期徒刑4月、4月、4月，應執行有期徒刑8月確定。
    再因施用毒品案件，經同法院以97年度易字第1653號判決處
    有期徒刑5 月確定；詎猶不知悛悔，於前案觀察、勒戒執行
    完畢釋放後5年內，復基於施用第2級毒品甲基安非他命之犯
    意，於98年5月21日11時許，在臺北市○○區○○街75之4號
    空屋內，以加熱吸食煙霧之方式，施用第二級毒品甲基安非
    他命。嗣於同日15時30分許，因案在上址為警緝獲，並扣得
    甲○○所有供施用第二級毒品甲基安非他命所用吸食器2 組
    （原判決漏載吸食器為甲○○所有及用途，應予更正）。適
    用毒品危害防制條例第10條第2 項，刑法第11條前段、第47
    條第1 項、第38條第1項第2款等規定，論處甲○○施用第二
    級毒品，累犯，處有期徒刑8月，扣案吸食器2組均沒收。核
    無違誤或不當。
三、上訴意旨略以：原判決昧於事實，且任意推定犯罪事實，又
    對被告之證據漏而不審，殊難被告甘服云云。第查：證據之
    取捨及證據之證明力如何，由事實審法院自由判斷，此項自
    由判斷職權之行使，倘係基於日常生活經驗所得之定則者，
    即屬合於經驗法則。若本於理則上當然之定則所為之論斷，
    即為合乎論理法則，均不容任意指摘為違法或不當（最高法
    院30年上字第597 號判例、91年度台上字第2395號、87年度
    台上字第2168號、85年度台上字第4531號、83年度台非字第
    318 號、83年度台上字第1008號等判決可資參照）。本件上
    訴人於98年5月21日11時許，在臺北市○○區○○街75之4號
    空屋內，以加熱吸食煙霧之方式，施用第二級毒品甲基安非
    他命之事實，迭據上訴人於警詢、偵查、原審準備及審判程
    序中供認不諱，且有查扣之吸食器可資佐證，其為警查獲後
    所排放尿液經採樣送驗結果，亦呈甲基安非他命陽性反應，
    有上開濫用藥物檢驗報告存卷可稽，足以擔保其自白與事實
    相符。原審憑以認定被告施用第二級毒品無訛，俱有卷內證
    據可資覆按，核無任何憑空推論之情事，所為論斷，亦與經
    驗法則、論理法則，均屬無違，並無昧於事實或任意推定犯
    罪事實之情形。又遍閱全案卷證，未見被告有何提出利己證
    據以供調查或調查證據之聲請，亦無有何有利於被告之證據
    未予調查之瑕疵。上訴意旨僅空泛指稱原判決昧於事實、任
    意推定犯罪事實、對被告之證據漏而不審云云；未明確指出
    原判決所為採證認事或證據證明力之判斷有何違背法令、經
    驗法則或論理法則等足以影響判決本旨之不當或違誤，而構
    成應予撤銷之具體事由。衡以首開規定及說明，被告不服原
    判決提起上訴，並未提出合於刑事訴訟法第361條第2項規定
    之具體理由，與未提出具體理由無異，其上訴不合法律上之
    程式，爰不經言詞辯論，予以駁回。
據上論結，應依刑事訴訟法第367條前段、第372條，判決如主文
。
中    華    民    國    98    年     9    月    10    日
                  刑事第十二庭審判長法  官  蔡永昌
                                    法  官  蔡國在
                                    法  官  蔡新毅
以上正本證明與原本無異。
不得上訴。
                                    書記官  賴立旻
中    華    民    國    98    年    9     月    11    日


司法院資訊處製作；財團法人民間司法改革基金會備份。
